# 汇兑损益资本化问题

提问人：潘奇奇 时间：2022-11-21 10:11:59
陈版主，问下企业发行美元债，美元债用于项目建设的部分的汇兑损益可以进行资本化么？

回答人：chenyiwei
根据《企业会计准则第 17 号——借款费用》第九条：“在资本化期间内，外币专门借款本金及利息的汇兑差额，应当予以资本化，计入符合资本化条件的资产的成本。”
实际操作中，需关注《中审众环研究 2020 》之“问题1-1-48（外币专项借款产生的汇兑损益在满足资本化条件时是否可以资本化处理）”中的相关提示。